【裁判字號】    98,抗,139
【裁判日期】    981027
【裁判案由】    選任臨時管理人
【裁判全文】
臺灣士林地方法院民事裁定               98年度抗字第139號
抗  告  人  合作金庫商業銀行股份有限公司
法定代理人  丙○○
相  對  人  銓鴻國際有限公司
法定代理人  甲○○
上列當事人間選任臨時管理人事件，抗告人不服本院民國98年7
月9 日98年度司字第212 號民事裁定，提起抗告，本院裁定如下
：
    主  文
原裁定廢棄。
選任甲○○（身分證統一編號：Ｚ000000000 號）為相對人銓鴻
國際有限公司臨時管理人。
聲請及抗告程序費用新臺幣貳仟元由相對人負擔。
    理  由
一、按董事會不為或不能行使職權，致公司有受損害之虞時，法
    院因利害關係人或檢察官之聲請，得選任一人以上之臨時管
    理人，代行董事長及董事會之職權。但不得為不利於公司之
    行為。公司法第208 條之1 第1 項定有明文，此項規定依同
    法第108 條第4 項規定，於有限公司之董事準用之。是如有
    限公司之董事，有死亡、辭職、當然解任、遭法院假處分或
    消極不行使職權之情形，致公司有受損害之虞時，利害關係
    人或檢察官，即得向法院聲請為該公司選任臨時管理人。
二、本件抗告意旨略以：相對人之原任董事乙○○於民國98年1
    月27日死亡，相對人並無其他董事得代為行使職權及對外代
    表相對人，亦無受指定之股東代為行使職權，致相對人對外
    與他人間之經濟上法律關係陷入停頓而有受損害之虞，是聲
    請本院選任甲○○為相對人之臨時管理人。原裁定以伊係為
    自身利益聲請，並非相對人受有損害之虞為由，駁回伊之聲
    請，實非適法，為此提起抗告，請求廢棄原裁定等語。
三、經查：
  (一)本件相對人為有限公司，現登記董事及股東為乙○○，並無
    其他董事或股東，嗣乙○○於98年1 月27日死亡，相對人迄
    未另行選任董事等情，有相對人公司變更事項登記表、乙○
    ○之戶籍資料件在卷可稽（原審卷第6 、14、15頁），足認
    相對人原任董事乙○○已因死亡而不能行使職權，且相對人
    亦無法另行選任董事，致無可代表相對人之董事執行職務，
    相對人顯有受損害之虞甚明。
  (二)抗告人主張相對人向其借款新臺幣111 萬2,700 元等情，業
    據其提出與所述相符之借據附卷可稽（原審卷第11頁），是
    若無得行使董事職權之人及時為相對人處理上開債務，將致
    債務擴大而使相對人有受損害之虞。是揆諸首揭說明，抗告
    人本於利害關係人之身分，聲請為相對人選任臨時管理人，
    為有理由，應予准許。
  (三)茲審酌相對人公司現登記董事及股東僅有乙○○1 人，甲○
    ○為大專畢業，擔任相對人之經理人，從事監控工程工作，
    且於相對人向抗告人為借款時，亦由其擔任連帶保證人，此
    有徵信報告表、連帶保證書存卷為憑（原審卷第7 、8 頁）
    ，堪認甲○○對相對人之營運及財務狀況有相當之了解，並
    有足夠之智識能力可處理相對人之事務。從而，抗告人聲請
    本院選任甲○○為相對人之臨時管理人，自屬適當，應予准
    許。原裁定駁回抗告人之聲請，於法容有未洽。抗告意旨指
    摘原裁定不當，求予廢棄改判，為有理由，爰由本院將原裁
    定廢棄，更為裁定如主文第2 項所示。
四、據上論結，本件抗告為有理由，依非訟事件法第46條、第21
    條第2 項、民事訴訟法第492 條、第95條、第78條、第87條
    第1項裁定如主文。
中    華    民    國    98    年  10    月     27     日
                  民事第三庭  審判長法  官  張國勳
                                    法  官  施月燿
                                    法  官  林尚諭
以上正本證明與原本無異。
如不服本裁定，僅得於收受本裁定正本送達後10日內，以適用法
規顯有錯誤為理由，向本院提出再抗告狀（須附繕本一份及繳納
再抗告裁判費新臺幣1,000 元），經本院許可後始可再抗告。再
抗告時應提出委任律師或具有律師資格之人之委任狀；委任有律
師資格者，另應附具律師資格證書及釋明委任人與受任人有民事
訴訟法第466條之1第1項但書或第2項所定關係之釋明文書影本。
中    華    民    國    98    年    10    月    30    日
                                    書記官  游子毅


司法院資訊處製作；財團法人民間司法改革基金會備份。
